【裁判字號】    98,抗,1117
【裁判日期】    981028
【裁判案由】    沒入保證金
【裁判全文】
臺灣高等法院刑事裁定                  98年度抗字第1117號
抗  告  人
即  具保人  甲○○
                      號18樓.
被      告  乙○○
上列抗告人因被告違反證券交易法案件，不服臺灣桃園地方法院
，中華民國98年10月6日所為沒入具保人保證金之裁定（98年度
聲字第3777號），提起抗告，本院裁定如下：
    主  文
原裁定撤銷。
檢察官之聲請駁回。
    理  由
一、本件原裁定以：具保人甲○○因被告乙○○違反證券交易法
    案件，經臺灣桃園地方法院檢察署檢察官指定保證金新臺幣
    30萬元，由具保人甲○○繳納現金後，已將被告釋放。而
    被告乙○○停止羈押後，經臺灣桃園地方法院檢察署檢察官
    依法傳喚，無正當理由未於民國98年3月10日到案執行（臺
    灣桃園地方法院檢察署98年度執字第805號案件），復經該
    署檢察官依法拘提無著，又具保人甲○○經檢察官依其戶籍
    地「臺北縣永和市○○路395號9樓之1」通知，並經具保人
    甲○○親自收受，復未遵期帶同或轉知被告到案接受執行等
    情，此有保證金收據影本、甲○○、乙○○之法務部戶役政
    連結作業系統查詢資料、臺灣桃園地方法院檢察署檢察官拘
    票、報告書各1份、郵務送達證書共2份在卷可稽。又被告迄
    今仍逃匿中尚未到案執行，此有法務部全國檢察官線上查詢
    刑案人犯在監在所最新資料報表、臺灣高等法院在監在押全
    國紀錄表各1份附卷足憑。是被告顯已逃匿，爰依檢察官之
    聲請，裁定將具保人原繳納之保證金30萬元沒入等情。固非
    無見。
二、惟按具保之被告逃匿者，應命具保人繳納指定之保證金額，
    並沒入之。不繳納者，強制執行。保證金已繳納者，沒入之
    ；又沒入保證金，以法院之裁定行之。另受死刑、徒刑或拘
    役之諭知，而未經羈押者，檢察官於執行時，應傳喚之；傳
    喚不到者，應行拘提。前項受刑人，得依第76條第1款及第
    2款之規定，逕行拘提，及依第84條之規定通緝之，刑事訴
    訟法第118條第1項、第121條第1項及第469條分別定有明文
    。具保係以命具保人提出保證書及繳納相當之保證金方式，
    而釋放被告，其為羈押之替代手段，而繳納保證金之目的即
    在擔保被告之按時出庭或接受執行，使訴訟程序得以順利進
    行，故沒入具保人繳納之保證金，應以被告在逃匿中為要件
    ，只有於被告逃匿時，法院始得裁定沒入所繳納之保證金。
    經查：被告於原法院98年10月6日為裁定時，固尚未到案接
    受執行，惟原裁定於98年10月14日始送達於抗告人，而被告
    於裁定送達前之98年10月12日已到案執行，有原法院送達證
    書、本院在監在押全國紀錄表各1份在卷可徵。是被告既於
    原裁定送達於抗告人前即到案執行，並無原裁定所指之被告
    逃匿情事，原裁定未及審酌及此，而准許檢察官之聲請裁定
    准予沒入保證金，尚有未洽。抗告意旨執以指摘，為有理由
    ，原裁定應予撤銷，並駁回檢察官之聲請。
據上論斷，應依刑事訴訟法第413條，裁定如主文。
中    華    民    國    98    年    10    月    28    日
                  刑事第四庭審判長法  官  陳筱珮
                                  法  官  邱滋杉
                                  法  官  孫惠琳
以上正本證明與原本無異。
不得抗告。
                                  書記官  劉有志
中    華    民    國    98    年    10    月    28    日


司法院資訊處製作；財團法人民間司法改革基金會備份。
